Inventaris van het archief van de Inspecteurs van het Staatstoezicht op Krankzinnigen en Krankzinnigengestichten, (1818) 1842-1961
Nationaal Archief, Den Haag
- Jaarverslagen en blauwboeken van krankzinnigengestichten, 6.
  - Binnenland, 6.1
    - Blauwboeken van het gesticht Piusoord te Tilburg, 1955-1960; 2638-2643; 6 katernen
      - 1955, 2638
      - 1956, 2639
      - 1957, 2640
      - 1958, 2641
      - 1959, 2642
      - 1960, 2643
    - Blauwboeken van het gesticht Huize Assisië te Udenhout, 1919-1960; 2644-2672; 29 katernen
      - 1919, 2644
      - 1920, 2645
      - 1921, 2646
      - 1925, 2647
      - 1923, 2648
      - 1924, 2649
      - 1925, 2650
      - 1926, 2651
      - 1927, 2652
      - 1934, 2653
      - 1935, 2654
      - 1936, 2655
      - 1937, 2656
      - 1938, 2657
      - 1939, 2658
      - 1940, 2659
      - 1941, 2660
      - 1949, 2661
      - 1950, 2662
      - 1951, 2663
      - 1952, 2664
      - 1953, 2665
      - 1954, 2666
      - 1955, 2667
      - 1956, 2668
      - 1957, 2669
      - 1958, 2670
      - 1959, 2671
      - 1960, 2672
    - Blauwboeken van het gesticht Huize St Ursula te Nieuwveen, bij Uithoorn, 1956-1960; 2673-2676; 4 katernen
      - 1956, 2673
      - 1957, 2674
      - 1959, 2675
      - 1960, 2676
    - Jaarverslagen van het geneeskundig gesticht voor krankzinnigen te Utrecht, 1888-1910; 2677-2682; 6 delen
      - 1888, 2677
      - 1889, 2678
      - 1890, 2679
      - 1891, 2680
      - 1893-1898, 2681
      - 1902-1910, 2682
    - Jaarverslagen van de Willem Arntsz Stichting te Utrecht, met rekening van inkomsten en uitgaven over 1929, 1928-1929; 2683-2685; 3 delen
      - 1928, 2683
      - 1929, 2684
      - 1929, 2685
    - Blauwboeken van de Willem Arntsz Stichting te Utrecht en Den Dolder, 1930-1960; 2686-2700; 15 katernen
      - 1930, 2686
      - 1931, 2687
      - 1932, 2688
      - 1948, 2689
      - 1949, 2690
      - 1950, 2691
      - 1951, 2692
      - 1952, 2693
      - 1953, 2694
      - 1954, 2695
      - 1955, 2696
      - 1956, 2697
      - 1957, 2698
      - 1958, 2699
      - 1960, 2700
    - Jaarverslagen van het gesticht St Anna te Venray, 1919-1930; 2701-2710; 10 delen
      - 1919, 2701
      - 1921, 2702
      - 1922, 2703
      - 1923, 2704
      - 1924, 2705
      - 1925, 2706
      - 1926, 2707
      - 1927, 2708
      - 1928, 2709
      - 1930, 2710
    - Blauwboeken van het gesticht St Anna te Venray, 1919-1951; 2711-2732; 22 katernen
      - 1919, 2711
      - 1920, 2712
      - 1921, 2713
      - 1922, 2714
      - 1923, 2715
      - 1924, 2716
      - 1925, 2717
      - 1926, 2718
      - 1927, 2719
      - 1928, 2720
      - 1929, 2721
      - 1934, 2722
      - 1935, 2723
      - 1936, 2724
      - 1937, 2725
      - 1938, 2726
      - 1939, 2727
      - 1940, 2728
      - 1941, 2729
      - 1942, 2730
      - 1950, 2731
      - 1951, 2732
    - Blauwboeken van het gesticht St Servatius te Venray, 1934-1960; 2733-2752; 20 katernen
      - 1934, 2733
      - 1935, 2734
      - 1936, 2735
      - 1937, 2736
      - 1938, 2737
      - 1939, 2738
      - 1940, 2739
      - 1941, 2740
      - 1942, 2741
      - 1950, 2742
      - 1951, 2743
      - 1952, 2744
      - 1953, 2745
      - 1954, 2746
      - 1955, 2747
      - 1956, 2748
      - 1957, 2749
      - 1958, 2750
      - 1959, 2751
      - 1960, 2752
    - Jaarverslagen van het gesticht Voorburg te Vught, 1920-1928; 2753-2759; 7 delen
      - 1920, 2753
      - 1921, 2754
      - 1924, 2755
      - 1925, 2756
      - 1926, 2757
      - 1927, 2758
      - 1928, 2759
    - Blauwboeken van het gesticht Voorburg te Vught, 1920-1957; 2760-2786; 27 katernen
      - 1920, 2760
      - 1921, 2761
      - 1922, 2762
      - 1923, 2763
      - 1934, 2764
      - 1935, 2765
      - 1936, 2766
      - 1937, 2767
      - 1938, 2768
      - 1939, 2769
      - 1940, 2770
      - 1941, 2771
      - 1942, 2772
      - 1943, 2773
      - 1944, 2774
      - 1945, 2775
      - 1946, 2776
      - 1947, 2777
      - 1948, 2778
      - 1950, 2779
      - 1951, 2780
      - 1952, 2781
      - 1953, 2782
      - 1954, 2783
      - 1955, 2784
      - 1956, 2785
      - 1957, 2786
    - Blauwboeken van het gesticht Bethesda te Wagenborgen, 1919-1948; 2787-2800; 14 katernen
      - 1919, 2787
      - 1920, 2788
      - 1921, 2789
      - 1922, 2790
      - 1923, 2791
      - 1924, 2792
      - 1925, 2793
      - 1926, 2794
      - 1927, 2795
      - 1928, 2796
      - 1930, 2797
      - 1931, 2798
      - 1932, 2799
      - 1948, 2800
    - Jaarverslagen van het gesticht Het Huis van Barmhartigheid van de Vereniging tot Christelijke Liefdadigheid te Wagenborgen, 1891-1928; 2801-2824; 24 delen
      - 1891, 2801
      - 1892, 2802
      - 1893, 2803
      - 1894, 2804
      - 1895, 2805
      - 1899-1900, 2806
      - 1902, 2807
      - 1903, 2808
      - 1904, 2809
      - 1905, 2810
      - 1907, 2811
      - 1908, 2812
      - 1911, 2813
      - 1912, 2814
      - 1913, 2815
      - 1914, 2816
      - 1915, 2817
      - 1916, 2818
      - 1917, 2819
      - 1918, 2820
      - 1919, 2821
      - 1921, 2822
      - 1924, 2823
      - 1928, 2824
    - Blauwboeken van het gesticht Het Huis van Barmhartigheid van de Vereniging tot Christelijke Liefdadigheid te Wagenborgen, 1955-1960; 2825-2829; 5 katernen
      - 1955, 2825
      - 1956, 2826
      - 1958, 2827
      - 1959, 2828
      - 1960, 2829
    - Blauwboeken van het gesticht Het Groot Graffel te Warnsveld, 1930-1959; 2830-2837; 8 katernen
      - 1930, 2830
      - 1931, 2831
      - 1932, 2832
      - 1955, 2833
      - 1956, 2834
      - 1957, 2835
      - 1958, 2836
      - 1959, 2837
    - Blauwboeken van het gesticht De Lathmer te Wilp, 1958-1960; 2838-2840; 3 katernen
      - 1958, 2838
      - 1959, 2839
      - 1960, 2840
    - Blauwboeken van het gesticht Wolfheze te Wolfheze, 1919-1960; 2841-2863; 23 katernen
      - 1919, 2841
      - 1920, 2842
      - 1921, 2843
      - 1922, 2844
      - 1923, 2845
      - 1924, 2846
      - 1925, 2847
      - 1926, 2848
      - 1927, 2849
      - 1928, 2850
      - 1929, 2851
      - 1930, 2852
      - 1931, 2853
      - 1932, 2854
      - 1947, 2855
      - 1948, 2856
      - 1953, 2857
      - 1955, 2858
      - 1956, 2859
      - 1957, 2860
      - 1958, 2861
      - 1959, 2862
      - 1960, 2863
    - Jaarverslagen van het Christelijk sanatorium voor zenuwlijders te Zeist, 1915-1923; 2864-2869; 4 delen en 2 katernen
      Inventarisnr 2867 betreft een geneeskundig verslag.
      - 1915-1916, 2864
      - 1916-1917, 2865
      - 1917-1919, 2866
      - 1919-1921, 2867
      - 1920, 2868
      - 1923, 2869
    - Blauwboeken van het gesticht Dennenoord te Zuidlaren, 1922-1960; 2870-2886; 17 katernen
      - 1922, 2870
      - 1923, 2871
      - 1924, 2872
      - 1925, 2873
      - 1926, 2874
      - 1927, 2875
      - 1928, 2876
      - 1929, 2877
      - 1930, 2878
      - 1931, 2879
      - 1932, 2880
      - 1955, 2881
      - 1956, 2882
      - 1957, 2883
      - 1958, 2884
      - 1959, 2885
      - 1960, 2886
    - Jaarverslagen van het gesticht Oude en Nieuwe Gasthuis te Zutphen, 1922-1947; 2887-2891; 5 katernen
      - 1922, 2887
      - 1923, 2888
      - 1924, 2889
      - 1927, 2890
      - 1947, 2891
    - Blauwboeken van het gesticht Oude en Nieuwe Gasthuis te Zutphen, 1930-1932; 2892-2894; 3 katernen
      - 1930, 2892
      - 1931, 2893
      - 1932, 2894
  - Buitenland, 6.2
    - Jaarverslagen van de Colonie d'aliénés de Lierneux, in België gedrukt, 1894, 1899; 2895-2896; 2 katernen
      - 1894, 2895
      - 1899, 2896
    - Jaarverslagen van het St Hans Hospital of Statens Sindssygeanstalter, in Denemarken gedrukt, 1906-1923; 2897-2912; 16 delen
      - 1906, 2897
      - 1909, 2898
      - 1910, 2899
      - 1911, 2900
      - 1912, 2901
      - 1913, 2902
      - 1914, 2903
      - 1915, 2904
      - 1916-1917, 2905
      - 1916, 2906
      - 1917, 2907
      - 1918, 2908
      - 1919, 2909
      - 1920, 2910
      - 1921, 2911
      - 1923, 2912
    - Jaarverslag van het Königlichen Medizinal Kollegium te Württenberg in Duitsland gedrukt, 1901; 2913; 1 deel
    - Jaarverslag van de Rheinische Provinzial-Irrenanstalt te Düren, in Duitsland gedrukt, 1878-1887; 2914; 1 deel
    - Jaarverslagen van de Irren-Heil und Pflege Anstalt te Saksenberg bij Schwerin, in Duitsland, 1902-1904; 2915-2917; 3 delen
      - 1902, 2915
      - 1903, 2916
      - 1904, 2917
    - Jaarverslagen van de Irren-Heil und Pflege Anstalt te Gehlsheim bij Rostock in Duitsland 1902-1904 3 delen, 2918-2920
      - 1902, 2918
      - 1903, 2919
      - 1904, 2920
    - Jaarverslagen van de 4e afdeling van het Ministerie van Binnenlandse Zaken van het Koninkrijk Saksen, 1892-1900; 2921-2922; 2 delen
      - 1892-1897, 2921
      - 1898-1900, 2922
    - Jaarverslag van de Stiftung Tannenhof bij Wüttringhausen (Rheinland) in Duitsland, gedrukt, 1925-1926; 2923; 1 deel
    - Jaarverslag van het West Riding Mental Hospital te Wakefield, in Engeland, gedrukt, 1927; 2924; 1 deel
    - Jaarverslag van het Asylum Committee te Birmingham, in Engeland, gedrukt, 1927-1928; 2925; 1 deel
    - Jaarverslagen van het City Mental Hospital te Nottingham, in Engeland gedrukt 1927, 1929 2 delen, 2926-2927
      - 1927, 2926
      - 1929, 2927
    - Jaarverslag van het Asylums Committee betreffende de Londense County Asylums, in Engeland, gedrukt, 1908-1909; 2928; 1 deel
    - Jaarverslag van de Préfecture du departement de la Seine te Parijs, betreffende les Asiles publics d'Aliénés, in Frankrijk, gedrukt, 1900; 2929; 1 deel
    - Jaarverslag van het Service des Aliénés van het departement de la Seine, in Frankrijk, gedrukt, 1900; 2930; 1 deel
    - Historisch overzicht van de hulpverlening aan krankzinnigen en de ontwikkeling van de Service des Aliénés in het departement de la Seine over de periode 1838-1900, gedrukt in Frankrijk, 1901; 2931; 1 deel
    - Jaarverslagen van het Krankzinnigengesticht te Buitenzorg op het eiland Java, Nederlands Indië, 1893-1901; 2932-2933; 2 delen
      - 1893, 2932
      - 1894-1901, 2933
    - Jaarverslagen van het Gouvernements krankzinnigengesticht te Lawang (Residentie Pasoeroean) op Java, Nederlands Indië, 1902-1912; 2934-2935; 2 delen
      - 1902-1905, 2934
      - 1906-1912, 2935
    - Jaarverslagen van het Sindssygeasylernus Virksomhed, in Noorwegen gedrukt, 1902-1913; 2936-2941; 6 delen
      - 1902, 2936
      - 1903, 2937
      - 1908, 2938
      - 1910, 2939
      - 1911, 2940
      - 1913, 2941
    - Jaarverslag van Vereine für Psychiatrie und Neurologie te Wien, 1902; 3078; 1 deel
    - Jaarverslag van de General Board of Control, in Schotland, gedrukt, 1919; 2942; 1 deel
    - Jaarverslag van het Sanatorio Psyquiátrico de San José, te Madrid in Spanje gedrukt, 1929; 2943; 1 deel
    - Jaarverslag van The Lebanon Hospital for Mental Dieseases te Asfuriyeh, Beirut, Syria, 1930-1931; 3079; 1 deel
    - Jaarverslag van het New Yersey State Hospital, te Greystone Park in de USA gedrukt, 1927-1928; 2944; 1 deel
    - Jaarverslag van het Down County Mental Hospital, te Downpatrick, in de USA gedrukt, 1927-1928; 2945; 1 deel
    - Jaarverslag van het St. Elizabeths Hospital, te Washington, in de USA gedrukt, 1929-1930; 2946; 1 deel
    - Jaarverslag van de Secretary of Welfare, te Pennsylvania, in de USA gedrukt, 1927-1928; 2947; 1 deel
    - Jaarverslag van het Manhattan State Hospital, te New York, in de USA gedrukt, 1927-1928; 2948; 1 deel
    - Jaarverslagen van het Government Hospital for the insane, te Washington, in de USA gedrukt, 1899-1904; 2949-2953, 3080; 6 delen
      - 1899, 2949
      - 1900, 2950
      - 1901, 2951
      - 1902, 2952
      - 1903, 3080
      - 1904, 2953
    - Jaarverslag van de Board of Trustees van het Northern Michigan Asylum, te Traverse City, in de USA gedrukt, 1889-1890; 2954; 1 deel
    - Jaarverslagen van het Sinnessjukvärden J. Riket, in Zweden gedrukt, 1911-1917; 2955-2960; 6 delen
      - 1911, 2955
      - 1913, 2956
      - 1914, 2957
      - 1915, 2958
      - 1916, 2959
      - 1917, 2960
    - Verslag van het Asyl Schweizerhof, in Zwitserland gedrukt, 1856-1878; 2961; 1 deel
    - Jaarverslagen van de Kantonalen Irrenanstalt te St Urban, in Zwitserland, gedrukt, 1902-1909; 2962-2965; 4 delen
      - 1902-1903, 2962
      - 1904-1905, 2963
      - 1906-1907, 2964
      - 1908-1909, 2965
    - Jaarverslag van het Kantonale Asyl, te Wil, in Zwitserland, gedrukt, 1909-1910; 2966-2967; 2 delen
      - 1909, 2966
      - 1910, 2967
    - Jaarverslagen van de Thurgauische Irrenanstalt, te Münsterlingen, in Zwitserland gedrukt, 1901-1911; 2968-2978; 11 delen
      - 1901, 2968
      - 1902, 2969
      - 1903, 2970
      - 1904, 2971
      - 1905, 2972
      - 1906, 2973
      - 1907, 2974
      - 1908, 2975
      - 1909, 2976
      - 1910, 2977
      - 1911, 2978
    - Jaarverslagen van de Kantonale Heil und Pflege-Anstalt Königsvelden, te Aargau, in Zwitserland gedrukt, 1906-1911; 2979-2984; 6 delen
      - 1906, 2979
      - 1907, 2980
      - 1908, 2981
      - 1909, 2982
      - 1910, 2983
      - 1911, 2984
    - Jaarverslagen van de Kantonale Heil und Pflege-Anstalt Triedmatt, te Basel in Zwitserland gedrukt 1900-1911 7 delen, 2985-2991
      - 1900, 2985
      - 1904, 2986
      - 1906, 2987
      - 1907, 2988
      - 1908, 2989
      - 1910, 2990
      - 1911, 2991
    - Jaarverslag van de Pflege-Anstalt Rheinau, te Winterthur, in Zwitserland gedrukt, 1911; 2992; 1 deel
    - Jaarverslagen van de Kantonale Irren-Anstalt Breitenau, te Schaffhausen, in Zwitserland gedrukt, 1902-1910; 2993-3001; 9 delen
      - 1902, 2993
      - 1903, 2994
      - 1904, 2995
      - 1905, 2996
      - 1906, 2997
      - 1907, 2998
      - 1908, 2999
      - 1909, 3000
      - 1910, 3001
    - Jaarverslagen van de Heil und Pflege Anstalt Rosegg, te Solothurn, in Zwitserland gedrukt, 1900-1911; 3002-3013; 12 delen
      - 1900, 3002
      - 1901, 3003
      - 1902, 3004
      - 1903, 3005
      - 1904, 3006
      - 1905, 3007
      - 1906, 3008
      - 1907, 3009
      - 1908, 3010
      - 1909, 3011
      - 1910, 3012
      - 1911, 3013
    - Jaarverslagen van de Zürcherische Kantonale Irrenheilanstalt Burghölzli, te Winterthur, in Zwitserland gedrukt, 1909-1911; 3014-3016; 3 delen
      - 1909, 3014
      - 1910, 3015
      - 1911, 3016
    - Jaarverslagen van het Hospice de Marsens, in Zwitserland gedrukt, 1902-1911; 3017-3026; 10 delen
      - 1902, 3017
      - 1903, 3018
      - 1904, 3019
      - 1905, 3020
      - 1906, 3021
      - 1907, 3022
      - 1908, 3023
      - 1909, 3024
      - 1910, 3025
      - 1911, 3026
    - Jaarverslagen van de Appenzell-Ankerrhodische Heil- und Pflegeanstalt, te Herisau, in Zwitserland gedrukt, 1909-1911; 3027-3029; 3 delen
      - 1909, 3027
      - 1910, 3028
      - 1911, 3029
    - Jaarverslagen van het Maison Cantonale des Aliénés, te Geneve, in Zwitserland gedrukt, 1900-1911; 3030-3041; 12 delen
      - 1900, 3030
      - 1901, 3031
      - 1902, 3032
      - 1903, 3033
      - 1904, 3034
      - 1905, 3035
      - 1906, 3036
      - 1907, 3037
      - 1908, 3038
      - 1909, 3039
      - 1910, 3040
      - 1911, 3041
    - Jaarverslagen van het Asile de Cery, te Lausanne, in Zwitserland gedrukt, 1900-1911; 3042-3048; 7 delen
      - 1900, 3042
      - 1903, 3043
      - 1905, 3044
      - 1906, 3045
      - 1907, 3046
      - 1910, 3047
      - 1911, 3048
    - Jaarverslagen van de Bernischen Kantonalen Irren-Anstalten Waldau, Münsingen en Bellelay, in Zwitserland gedrukt, 1909-1911; 3049-3051; 3 delen
      - 1909, 3049
      - 1910, 3050
      - 1911, 3051
    - Jaarverslag van de Gouvernementscholen in Zuid-Afrika voor geestelijk minderwaardige kinderen, 1915-1917; 3052; 1 deel
- Documentatie, 7.
  - Gedenkschrift van de Vereniging Nederlandsche Hervormde Stichtingen voor Zenuw- en Geesteszieken ter gelegenheid van 25-jarig bestaan: 31 mei 1927-1952, 3053; 1 deel
  - Maandblad voor de geestelijke volksgezondheid, uitgegeven ter gelegenheid van het 25-jarig bestaan van de Nationale Federatie voor de Geestelijke Volksgezondheid te Amsterdam, door de redactie, 1959; 3054; 1 deel
  - Gegevens betreffende het St Joris Gasthuis te Delft, door D. van Blom, regent van het St Joris Gasthuis, 1911; 3055; 1 deel
  - Geschiedenis van het geneeskundig gesticht voor krankzinnigen Het St Joris Gasthuis en het daarmee verbonden geweest zijnde tuchthuis binnen Delft, door Mr L.G.N. Bouricius, archivaris der gemeente Delft, uitgegeven ter gelegenheid van het 250-jarig bestaan: 1677-1927, 3056; 1 deel
  - Verhandeling van Dr Th. Meinema, geneesheer der stichting Veldwijk te Ermelo, over gezinsverpleging van geesteszieken, uitgave van het Antonia Wilhelmina Fonds, 1922; 3057; 1 deel
  - De moderne psychiatrische inrichting en de nieuwere behandelingsmethode van geesteszieken door J.A.J. Barnhoorn, geneesheer-directeur van de St Willibrordusstichting te Heiloo, 1940; 3058; 1 katern
  - Gedenkschrift van de St Willibrordusstichting te Heiloo ter gelegenheid van het 25-jarig bestaan: 25 november 1929-1954, 3059; 1 deel
  - Beschouwingen over het plan tot oprichting van een Nederlands Genootschap tot ondersteuning van behoeftige krankzinnigen en van herstelden, die uit een gesticht ontslagen, doch onverzorgd zijn, door W. Hoogvliet, commissaris van politie te Leiden, 1860; 3060; 1 deel
  - Jubileumuitgave van de psychiatrische inrichting St Antonius te Leur bij gelegenheid van het 50-jarig bestaan: 14 november 1902-1952, 3061; 1 katern
  - Bijdrage tot de geschiedenis van de krankzinnigenzorg te Maastricht door J. Cornips, ter gelegenheid van de totstandkoming van de nieuwe psychiatrische inrichting Calvariënberg, 1952; 3062; 1 deel
  - Jubileumboekje van de Vereniging tot Christelijke Verzorging van Krankzinnigen te Zeeland over de Inrichting Vrederust te Middelburg bij het 40-jarig bestaan: 1909-1949, 3063; 1 katern
  - Herdenkingsrede ter gelegenheid van het 40-jarig bestaan van de psychiatrische inrichting Maasoord te Poortugaal door Dr Joh. van der Spek, geneesheer-directeur, 1949; 3064; 1 katern
  - Artikelenreeks van de heer L.J. Staal van de Zeister Nieuwsbode betreffende het onstaan, de wederwaardigheden en groei van de Willem Arntsz Stichting in vijf eeuwen, ca 1955; 3065; 1 katern
  - Jubileumboek van de Willem Arntsz Stichting te Utrecht met herdenkingsrede en krantenknipsel ter gelegenheid van het 500-jarig bestaan: 1461-1961, 3066; 1 deel
  - Feestbundel van het psychiatrisch ziekenhuis St Anna te Venray, ter gelegenheid van het gouden jubileum 1908-1958 aangeboden door het bestuur, 1961; 3067; 1 deel
  - Fotoalbum betreffende het werk van de Broeders van Liefde ter gelegenheid van het 150-jarig bestaan, 1807-1957, te Gent (België), 3068; 1 deel
- Aanvulling 2009, 8.
  Afkomstig uit: archief Gezondheidsraad 1920 - 1956, toegang 2.15.33
  Looptijd: 1885 - 1947; omvang: 1 deel (= 3 cm)
  - Index op ingekomen stukken ingekomen van het Ministerie van Binnenlandse Zaken over de periode 1885 - 1947, 3087; 1 deel